【裁判字號】    98,訴,2525
【裁判日期】    980826
【裁判案由】    毒品危害防制條例
【裁判全文】
臺灣板橋地方法院刑事判決              98年度訴字第2525號
公  訴  人  臺灣板橋地方法院檢察署檢察官
被      告  甲○○
上列被告因毒品危害防制條例案件，經檢察官提起公訴（98年度
毒偵字第4354號），本院依簡式審判程序判決如下：
    主  文
甲○○施用第一級毒品，累犯，處有期徒刑捌月。扣案海洛因殘
渣袋壹只內之微量海洛因沒收銷燬之；上開海洛因之外包裝袋壹
只沒收。
    事  實
一、甲○○前因施用毒品案件，經本院以94年度毒聲字第63號裁
    定送觀察、勒戒後，認無繼續施用毒品之傾向，於民國94年
    6 月27日執行完畢釋放出所，並由臺灣板橋地方法院檢察署
    檢察官以94年度毒偵緝字第242 號、第243 號為不起訴處分
    確定。又因施用第一級、第二級毒品案件，經本院以95年度
    簡字第495 號刑事簡易判決分別判處有期徒刑六月、三月，
    應執行有期徒刑七月確定。復因施用第一級、第二級毒品案
    件，經本院以95年度訴字第1302號刑事判決分別判處有期徒
    刑七月、四月確定；及因施用第一級、第二級毒品案件，經
    本院以95年度訴字第3809號刑事判決分別判處有期徒刑八月
    、四月確定；上開四案嗣經本院以96年度聲減字第4008號裁
    定各減其刑期二分之一，並定執行刑為有期徒刑九月確定。
    前述各案罪刑經接續執行後，於97年1 月18日縮短刑期假釋
    出監，假釋中付保護管束，嗣於97年1 月24日保護管束期滿
    未經撤銷假釋，視為執行完畢。
二、詎甲○○仍未悛悔，復基於施用第一級毒品海洛因（下稱海
    洛因）及第二級毒品甲基安非他命（下稱甲基安非他命）之
    犯意，於98年3 月30日上午某時，在其位於臺北縣鶯歌鎮○
    ○路180 號之住處內，以將海洛因及甲基安非他命粉末置於
    玻璃球吸食器內，再以火燒烤下方使其產生煙霧而加以吸用
    之方式，同時非法施用海洛因及甲基安非他命一次。嗣於98
    年3 月30日下午1 時許，在桃園縣桃園市○○路與永安路之
    交叉路口為警查獲，並扣得海洛因殘渣袋一只。嗣經採集其
    尿液，送驗結果呈鴉片類（嗎啡）及甲基安非他命類陽性反
    應，而悉上情。
三、案經桃園縣政府警察局移送臺灣桃園地方法院檢察署檢察官
    呈請臺灣高等法院檢察署檢察長令轉臺灣板橋地方法院檢察
    署檢察官偵查起訴。
    理  由
一、本件被告甲○○所犯係死刑、無期徒刑、最輕本刑為三年以
    上有期徒刑以外之罪，其於準備程序中就被訴事實為有罪之
    陳述，經法官告知簡式審判程序之旨，並聽取公訴人及被告
    之意見後，本院業已於98年8 月12日依刑事訴訟法第273 條
    之1 第1 項之規定，合議裁定由受命法官獨任進行簡式審判
    程序，合先敘明。
二、前揭事實業據被告於本院審理中供承不諱，而其於上開時、
    地為警查獲後所採尿液，經送鑑定機關以EIA 酵素免疫分析
    法初步檢驗，再以GC/MS 氣相層析質譜儀法確認檢驗結果，
    確均呈鴉片類（嗎啡）及甲基安非他命類陽性反應乙節，亦
    有臺灣檢驗科技股份有限公司98年4 月20日編號：UL/2009/
    40297 號濫用藥物檢驗報告、臺灣尖端先進生技醫藥股份有
    限公司98年5 月13日濫用藥物檢驗報告、真實姓名與編號對
    照表各一份附卷可稽，暨海洛因殘渣袋一只扣案可資佐證，
    被告之自白既有上開證據足資補強，應堪信為真實。據此，
    本案事證明確，被告犯行堪以認定。
三、被告前因施用毒品案件，經本院以94年度毒聲字第63號裁定
    送觀察、勒戒後，認無繼續施用毒品之傾向，於94年6 月27
    日執行完畢釋放出所，並由臺灣板橋地方法院檢察署檢察官
    以94年度毒偵緝字第242 號、第243 號為不起訴處分確定等
    情，有臺灣高等法院被告前案紀錄表一份在卷可參，其再犯
    本件施用第一級、第二級毒品之罪，係於觀察、勒戒執行完
    畢釋放後五年內再犯毒品危害防制條例第10條第1 項、第2
    項之罪，依該條例第23條第2 項規定，應逕予論罪科刑。
四、論罪科刑部分：
(一)按海洛因、甲基安非他命分別為毒品危害防制條例第2 條第
    2 項第1 款、第2 款所定之第一級、第二級毒品，故核被告
    所為，係犯上開條例第10條第1 項之施用第一級毒品罪及同
    條第2 項之施用第二級毒品罪。其施用前持有海洛因、甲基
    安非他命之行為，均為其施用之高度行為所吸收，而不另論
    罪。被告以一行為同時施用海洛因及甲基安非他命，為想像
    競合犯，應依刑法第55條規定從一重依施用第一級毒品罪處
    斷。
(二)被告前因施用第一級、第二級毒品案件，經本院以95年度簡
    字第495 號刑事簡易判決分別判處有期徒刑六月、三月，應
    執行有期徒刑七月確定。又因施用第一級、第二級毒品案件
    ，經本院以95年度訴字第1302號刑事判決分別判處有期徒刑
    七月、四月確定；再因施用第一級、第二級毒品案件，經本
    院以95年度訴字第3809號刑事判決分別判處有期徒刑八月、
    四月確定；上開四案嗣經本院以96年度聲減字第4008號裁定
    各減其刑期二分之一，並定執行刑為有期徒刑九月確定。前
    述各案罪刑經接續執行後，於97年1 月18日縮短刑期假釋出
    監，假釋中付保護管束，嗣於97年1 月24日保護管束期滿未
    經撤銷假釋，視為執行完畢乙節，有上開被告前案紀錄表一
    份在卷可按，其受有期徒刑執行完畢後五年內，故意再犯本
    件有期徒刑以上之罪，為累犯，應依刑法第47條第1 項之規
    定加重其刑。
(三)本院爰審酌被告前已有因施用毒品而經觀察、勒戒及多次論
    罪科刑之紀錄，有上開被告前案紀錄表一份在卷可按，猶再
    犯本件施用毒品犯行，可徵其悔意不深，遠離毒品之意志薄
    弱，惟其施用毒品係自戕行為，對他人法益尚無具體危害，
    及其施用毒品之動機，暨犯罪後坦承犯行之態度等一切情狀
    ，量處如主文所示之刑，以資懲儆。
(四)扣案海洛因殘渣袋一只內之微量海洛因係第一級毒品，不問
    屬於犯人與否，均應依毒品危害防制條例第18條第1 項前段
    規定宣告沒收銷燬之。至盛裝上開海洛因之外包裝袋一只，
    有防制毒品裸露、潮濕及便於攜帶之功能，係被告所有供犯
    本件施用毒品犯行所用之物，業據其供承在卷，爰併依刑法
    第38條第1 項第2 款之規定沒收之。
據上論斷，應依刑事訴訟法第273 條之1 第1 項、第299 條第1
項前段，毒品危害防制條例第10條第1 項、第2 項、第18條第1
項前段，刑法第11條前段、第55條、第47條第1 項、第38條第1
項第2 款，判決如主文。
本案經檢察官吳宗光到庭執行職務。
中    華    民    國    98    年    8     月    26    日
                  刑事第十三庭  法  官 張紹省
以上正本證明與原本無異。
如不服本判決應於送達後十日內向本院提出上訴狀。
                                書記官 周雅玲
中    華    民    國    98    年    8     月    26    日
附錄本案論罪科刑法條全文：
毒品危害防制條例第10條
施用第一級毒品者，處六月以上五年以下有期徒刑。
施用第二級毒品者，處三年以下有期徒刑。


司法院資訊處製作；財團法人民間司法改革基金會備份。
